【裁判字號】    97,訴,435
【裁判日期】    970808
【裁判案由】    毒品危害防制條例
【裁判全文】
臺灣板橋地方法院刑事判決               97年度訴字第435號
公  訴  人  臺灣板橋地方法院檢察署檢察官
被      告  甲○○
                    （現另案在臺灣臺東監獄武陵分監執行）
上列被告因違反毒品危害防制條例案件，經檢察官提起公訴（97
年度毒偵字第42號），本院本院合議庭裁定依簡式審判程序審理
，並判決如下：
    主  文
甲○○施用第一級毒品，處有期徒刑陸月，如易科罰金以新臺幣
壹仟元折算壹日。
扣案毒品海洛因殘渣袋壹個沒收銷燬之；扣案勺子壹支沒收之。
    事  實
一、甲○○前因施用毒品案件，經本院裁定送觀察、勒戒後，認
    有繼續施用毒品傾向，復經本院裁定令入戒治處所施以強制
    戒治，其後經裁定停止戒治，所餘戒治期間付保護管束，並
    於民國95年8 月24日保護管束期滿而執行完畢，經臺灣板橋
    地方法院檢察署檢察官於95年9 月11日以95年度戒毒偵字第
    364 號案件為不起訴處分確定。詎其猶不知悔改，於前揭強
    制戒治執行完畢釋放後5 年內，復基於施用第一級毒品海洛
    因之犯意，於96年12月12日中午，在臺北縣板橋市○○街44
    之1 號2 樓，施用海洛因1 次。嗣於96年12月12日下午3 時
    許，在臺北縣板橋市○○街44號2 樓內為警查獲，並扣得海
    洛因殘渣袋1 個暨其所有供其施用海洛因所用之勺子1 支等
    物。
二、案經臺北縣政府警察局海山分局報告臺灣板橋地方法院檢察
    署檢察官偵查起訴。
    理  由
一、訊據被告甲○○對於上揭犯罪事實均坦承不諱。再被告經警
    方於事實欄一所載時地查獲後，採尿送驗結果，其尿液係呈
    鴉片類陽性反應（按施用海洛因經水解後呈鴉片類陽性反應
    ）等情，此有臺灣檢驗科技股份有限公司出具之濫用藥物檢
    驗報告1 紙附卷可稽（見偵查卷第34頁）。此外，復有海洛
    因殘渣袋1 個暨被告所有供其施用海洛因所用之勺子1 支等
    物，扣案足資佐證，而上開扣案之殘渣袋經送驗結果，確被
    檢出有海洛因成分等情，亦有卷附憲兵司令部刑事鑑識中心
    鑑定書足佐（見本院卷）。參以，被告前因施用毒品案件，
    經本院裁定送觀察、勒戒後，認有繼續施用毒品傾向，復經
    本院裁定令入戒治處所施以強制戒治，其後經裁定停止戒治
    ，所餘戒治期間付保護管束，並於95年8 月24日保護管束期
    滿而執行完畢，經臺灣板橋地方法院檢察署檢察官於95 年9
    月11日以95年度戒毒偵字第364 號案件為不起訴處分確定等
    情，復有臺灣高等法院被告前案紀錄表在卷足參。事證明確
    ，被告犯行堪以認定，應予依法論科。
二、查海洛因係屬於毒品危害防制條例第2 條第2 項第1 款所列
    之第一級毒品，故核被告所為，係犯毒品危害防制條例第10
    條第1 項之施用第一級毒品罪。又被告施用海洛因前後非法
    持有海洛因之低度行為，應為施用之高度行為所吸收，應僅
    論以施用之高度行為。爰審酌被告素行不佳，有施用毒品前
    科如前，其再度違反禁令，非法施用足以導致精神障礙及生
    命危險之毒品，危害身心甚鉅，且施用毒品後可能做出對於
    他人或社會有危害之衝動行為，惟被告犯罪後坦承犯行，甚
    有悔意，態度尚佳等一切情狀，量處被告如主文所示之刑，
    並諭知如易科罰金之折算標準，以資懲儆。又中華民國96年
    罪犯減刑條例於96年7 月4 日制定公布，並自96年7 月16日
    施行，而按「犯罪在中華民國96年4 月24日以前者，除本條
    例另有規定外，依下列規定減刑：一、死刑減為無期徒刑。
    二、無期徒刑減為有期徒刑二十年。三、有期徒刑、拘役或
    罰金，減其刑期或金額二分之一」，中華民國96年罪犯減刑
    條例第2 條第1 項固定有明文。惟因被告所犯前開犯行之時
    間係在96年12月12日，並不符合96年4 月24日前犯罪之要件
    ，揆諸前開條例之規定，自不得減刑，併此敘明。
三、扣案海洛因殘渣袋1 個，因該海洛因與殘渣袋具有不可析離
    之關係，則前開海洛因殘渣袋1 個，應依毒品危害防制條例
    第18條第1 項前段之規定，不問屬於何人所有，均應宣告沒
    收銷燬之。再扣案勺子1 支係被告所有供其施用毒品海洛因
    所用之物，業經被告供述明確，上開勺子1 支應依刑法第38
    條第1 項第2 款、第3 項之規定，宣告沒收之。
四、末按「除被告所犯為死刑、無期徒刑、最輕本刑為三年以上
    有期徒刑之罪或高等法院管轄第一審案件者外，於前條第一
    項程序進行中，被告先就被訴事實為有罪之陳述時，審判長
    得告知被告簡式審判程序之旨，並聽取當事人、代理人、辯
    護人及輔佐人之意見後，裁定進行簡式審判程序。」刑事訴
    訟法第273 條之1 第1 項定有明文。查本件被告所犯上開施
    用毒品之罪，非最輕本刑為三年以上有期徒刑之罪，且被告
    於本院97年7 月25日準備程序進行中，復就被訴之事實為有
    罪之陳述，經告知被告簡式審判程序之旨，被告及公訴人對
    於本件改依簡式審判程序審理亦均表示無意見，本院即依前
    揭刑事訴訟法規定，裁定本件進行簡式審判程序，末此敘明
    。
據上論斷，應依刑事訴訟法第299 條第1 項前段、第273 條之1
第1 項，毒品危害防制條例第10條第1 項、第18條第1 項前段，
刑法第11條、第41條第1 項、第38條第1 項第2 款、第3 項，判
決如主文。
本案經檢察官王家春到庭執行職務。
中    華    民    國    97    年    8     月    8     日
                  刑事第十九庭  法  官  許必奇
上列正本證明與原本無異。
如不服本判決，應於判決送達後十日內敘明上訴理由，向本院提
出上訴狀（應附繕本），上訴於臺灣高等法院。
                                書記官  金和國
中    華    民    國    97    年    8     月    8     日
附錄：
毒品危害防制條例第10條第1 項：
施用第一級毒品者，處 6 月以上 5 年以下有期徒刑。


司法院資訊處製作；財團法人民間司法改革基金會備份。
